【裁判字號】    99,訴,444
【裁判日期】    990908
【裁判案由】    毒品危害防制條例
【裁判全文】
臺灣基隆地方法院刑事判決               99年度訴字第444號
公  訴  人  臺灣基隆地方法院檢察署檢察官
被      告  乙○○
上列被告因違反毒品危害防制條例案件，經檢察官提起公訴（99
年度毒偵字第831 號），被告於準備程序進行中，就被訴事實為
有罪之陳述，經本院合議庭裁定由受命法官獨任進行簡式審判程
序，判決如下：
    主  文
乙○○施用第一級毒品，累犯，處有期徒刑捌月，扣案之第一級
毒品海洛因拾貳包（驗餘淨重合計貳點零肆公克）併同難以完全
析離之包裝袋拾貳只沒收銷燬之，扣案之注射針筒貳支、電子磅
秤貳台均沒收；又施用第二級毒品，累犯，處有期徒刑月，扣
案之第二級毒品甲基安非他命壹包（含袋重零點柒伍公克）併同
難以完全析離之包裝袋壹只沒收銷燬之。應執行有期徒刑玖月，
扣案之第一級毒品海洛因拾貳包（驗餘淨重合計貳點零肆公克）
併同難以完全析離之包裝袋拾貳只、第二級毒品甲基安非他命壹
包（含袋重零點柒伍公克）併同難以完全析離之包裝袋壹只沒收
銷燬之，扣案之注射針筒貳支、電子磅秤貳台均沒收。
    事  實
一、乙○○前因施用毒品案件，經觀察、勒戒後，認有繼續施用
    毒品之傾向，經本院裁定施以強制戒治1 年，於民國90 年3
    月22日停止戒治，所餘戒治期間交付保護管束，而於90年9
    月14日保護管束期滿而執行完畢，並由臺灣基隆地方法院檢
    察署檢察官於90年9 月19日以90年度戒毒偵字第91號為不起
    訴處分確定。又因施用毒品案件，由臺灣基隆地方法院檢察
    署檢察官提起公訴並送強制戒治，經本院以90年度訴字第64
    7 號判決判處有期徒刑8 月，後於92年5 月17日縮短刑期執
    行完畢；強制戒治部分，則於91年9 月25日執行完畢，而於
    91年9 月26日出所。再因逃亡（軍法）案件，經國防部北部
    地方軍事法院以90年度信審字第349 號判決判處有期徒刑6
    月，於92年11月17日執行完畢；後因施用第一級毒品、違反
    職役職責案件，經國防部高等軍事法院以93年度法仁判字第
    203 號判決判處有期徒刑1 年、1 年10月，應執行有期徒刑
    2 年6 月，其中違反職役職責部分上訴後，經臺灣高等法院
    以94年度軍上字第25號判決上訴駁回確定，後於95年10月5
    日假釋出監併付保護管束，迄於96年2 月12日保護管束期滿
    ，未經撤銷假釋，其未執行之刑以已執行論而執行完畢（構
    成累犯）。再因施用毒品案件，分別經本院以97年度訴緝字
    第7 號判決判處有期徒刑10月（上訴後，經臺灣高等法院以
    97 年 度上訴字第4294號判決上訴駁回確定）、以97年度訴
    字第1019號判決判處有期徒刑11月確定、以97年度訴字第15
    35號判決判處有期徒刑8 月確定，上揭3 案，嗣經本院以98
    年度聲字第16號裁定應執行刑1 年10月確定，而於99年1 月
    20日假釋出監，嗣假釋經撤銷，尚餘殘刑3 月26日，現執行
    中。
二、詎其仍不知戒除毒癮，基於施用第一級毒品海洛因之犯意，
    於99年5 月5 日14時許，在基隆市○○區○○街196 號4樓
    友人周永東住處，以針筒注射之方式，施用第一級毒品海洛
    因1 次；另基於施用第二級毒品甲基安非他命之犯意，於施
    用海洛因後不久之同日，在上址，以將甲基安非他命置入玻
    璃球燒烤加熱之方式，施用第二級毒品甲基安非他命1 次。
    嗣於同年5 月5 日18時30分許，警員持本院核發之搜索票前
    往上開周永東住處搜索，查獲乙○○持有第一級毒品海洛因
    12包（驗餘淨重合計2. 04 公克）、第二級毒品甲基安非他
    命1 包（含袋重0.75公克）及其所有供施用第一級毒品所用
    之注射針筒2 支、電子磅秤2 台，並經其同意採尿送驗，結
    果呈嗎啡、甲基安非他命陽性反應，始悉上情。
三、案經基隆市警察局第二分局報告臺灣基隆地方法院檢察署檢
    察官偵查起訴。
    理  由
壹、程序事項
    本件被告所犯者非為死刑、無期徒刑、最輕本刑為3 年以上
    有期徒刑之罪或高等法院管轄第一審案件，其於準備程序進
    行中，先就被訴事實為有罪之陳述，經告知其簡式審判程序
    之旨，並聽取公訴人、被告之意見後，本院業已依刑事訴訟
    法第273 條之1 第1 項之規定，裁定由受命法官獨任以簡式
    審判程序進行本案之審理。是依刑事訴訟法第273 條之2 之
    規定，本件之證據調查，即不受同法第159 條第1 項、第16
    1 條之2 、第161 條之3 、第163 條之1 及第164 條至第
    170 條規定之限制。
貳、實體事項
一、上揭事實，業據被告於偵查、本院準備程序及審理時坦承在
    卷，且其為警查獲後所採集之尿液經送驗結果，呈甲基安非
    他命、嗎啡陽性反應，此有台灣尖端先進科技醫藥股份有限
    公司出具之濫用藥物檢驗報告1 紙附卷可稽（見99年度毒偵
    字第831 號偵查卷第93頁），並有扣案第一級毒品海洛因12
    包（驗餘淨重合計2.04公克）、第二級毒品甲基安非他命1
    包（含袋重0.75公克）、注射針筒2 支、電子磅秤2 台及卷
    附基隆市警察局第二分局查獲涉嫌毒品危害防制條例毒品初
    步鑑驗報告單2 紙、法務部調查局濫用藥物實驗室99年5 月
    31 日 調科壹字第09923011550 號鑑定書1 紙在卷可稽（見
    99年度毒偵字第831 號偵查卷第45、46頁、94頁），是被告
    自白與事實相符，足以採信。又被告前因施用毒品案件，經
    裁定送觀察、勒戒後暨強制戒治，嗣於強制戒治執行完畢釋
    放後5 年內再犯施用毒品罪，經法院判處如事實欄一所示有
    期徒刑等情，有臺灣高等法院被告前案紀錄表在卷可稽。被
    告既曾於「五年內再犯」，且經法院判處罪刑確定，竟又再
    次於如事實欄二所示之時間，施用第一級、第二級毒品，即
    非屬毒品危害防制條例第20條第3 項所定「五年後再犯」之
    情形，從而，檢察官依法逕行起訴，於法要無不合。綜上所
    陳，本案事證明確，被告施用毒品犯行，洵堪認定，應依法
    論科。
二、查海洛因、甲基安非他命分係毒品危害防制條例第2 條第2
    項第1 款、第2 款所定之第一級、第二級毒品，被告施用第
    一級毒品海洛因、第二級毒品甲基安非他命之行為，係犯毒
    品危害防制條例第10條第1 項、第2 項之施用第一級、第二
    級毒品罪。被告持有第一級毒品海洛因及第二級毒品甲基安
    非他命之低度行為，應各為施用第一級、第二級毒品之高度
    行為所吸收，均不另論罪。其所犯上開2 罪，犯意各別，行
    為不同，應予分論併罰。又其前曾受如事實欄一所示之有期
    徒刑執行完畢，此有臺灣高等法院被告前案紀錄表在卷足憑
    ，其於有期徒刑執行完畢後之5 年內，故意再犯本件有期徒
    刑以上之罪，為累犯，其所犯上開2 罪，均應依刑法第47條
    第1 項加重其刑。爰審酌被告犯罪之動機、曾有施用毒品之
    前科仍不知戒除，惟犯罪後坦承犯行，且所犯之施用毒品犯
    行乃戕害自己身心健康，並未危及他人暨檢察官對被告求處
    有期徒刑8 月（施用第一級毒品部分）、3 月（施用第二級
    毒品部分）堪認妥適等一切情狀，分別量處如主文所示之刑
    ，並定其應執行之刑。
三、扣案之粉末12包（驗餘淨重合計2.04公克），結晶物1 包（
    含袋重0.75公克），分屬毒品危害防制條例所明定列管之第
    一級毒品、第二級毒品，此有基隆市警察局第二分局正濱派
    出所查獲涉嫌毒品危害防制條例毒品初步鑑驗報告單、法務
    部調查局濫用藥物實驗室99年5 月31日調科壹字第09923011
    550 號鑑定書在卷可稽，均為供被告本案施用第一級毒品、
    第二級毒品所用之物，應併同難以析離之分裝袋12只、1 只
    ，均依毒品危害防制條例第18條第1 項前段之規定宣告沒收
    銷燬之。扣案之注射針筒2 支、電子磅秤2 台，為被告所有
    供施用第一級毒品所用之物，業據被告於本院準備程序中陳
    明在卷，爰依刑法第38條第1 項第2 款規定宣告沒收。
據上論斷，應依刑事訴訟法第273 條之1 、第299 條第1 項前段
，毒品危害防制條例第10條第1 項、第2 項、第18條第1 項前段
，刑法第11條前段、第47條第1 項、第51條第5 款、第38條第1
項第2 款，判決如主文。
本案經檢察官甲○○到庭執行職務。
中    華    民    國    99    年    9     月    8     日
                  刑事第三庭法    官  黃梅淑
以上正本證明與原本無異。
如不服本判決應於收受送達後10日內向本院提出上訴書狀，並應
敘述具體理由；其未敘述上訴理由者，應於上訴期間屆滿後20日
內向本院補提理由書(均須按他造當事人之人數附繕本)「切勿逕
送上級法院」。
中    華    民    國    99    年    9     月    8     日
                            書 記 官  丁妍君
毒品危害防制條例第10條
施用第一級毒品者，處 6 月以上 5 年以下有期徒刑。
施用第二級毒品者，處 3 年以下有期徒刑。

司法院資訊處製作；財團法人民間司法改革基金會備份。
